【裁判字號】    99,消債更,127
【裁判日期】    990427
【裁判案由】    聲請更生程序
【裁判全文】
臺灣高雄地方法院民事裁定           99年度消債更字第127號
聲  請  人  甲○○
代  理  人  任進福律師
上列當事人因消費者債務清理條例事件聲請更生，本院裁定如下
:
    主  文
聲請駁回。
聲請費用由聲請人負擔。
    理  由
一、聲請意旨略以：聲請人積欠債務達新臺幣（下同）1,534,63
    4 元，有不能清償債務情事，於民國98年10月6 日提出債權
    人清冊，以書面向最大債權銀行台中商業銀行申請依消債條
    例進行前置協商，惟聲請人每月收入僅20,000元，每月僅能
    攤還債務6,000 元，雙方無法達成協議，經台中商業銀行於
    98年11月18日發給前置協商不成立通知書，且聲請人無擔保
    或無優先權之債務總額未逾1,200 萬元，復未經法院裁定開
    始清算程序或宣告破產，爰依法聲請更生等情。
二、聲請人於98年10月6 日提出債權人清冊，以書面向最大債權
    銀行台中商業銀行申請進行前置協商，並提出按月攤還6,00
    0 元之還款方案乙節，有前置協商申請書為憑（見本院卷第
    102 至112 頁），惟台中商業銀行依銀行公會所提供之前置
    協商試算表試算結果為，分180 期，不計息，每月應繳最低
    金額6,865 元，亦有台中商業銀行總行99年4 月21日中債管
    字第09907005672 號函附試算表在卷可稽（見本院卷第96頁
    、第124 頁），既聲請人認其收入有限，無法再提高償還金
    額，台中商業銀行除前所提出之每月清償6,865 元還款方案
    外，亦無法再予降低聲請人每月應攤還數額，足見雙方已無
    商議空間，確有無法達成協議之情事存在。至於台中商業銀
    行在發給聲請人之前置協商不成立通知書中載稱，協商不成
    立乃肇因於聲請人未積極協商云云（見本院卷第122 頁），
    核與前揭證據不符，尚難採信。
三、按債務人不能清償債務或有不能清償之虞者，得依本條例所
    定更生或清算程序，清理其債務，消債條例第3 條固有明定
    。惟債務人如有固定收入，具備分期清償債務之能力，僅一
    時無法清償全部債務，即難謂債務人不能清償其債務或有不
    能清償之虞。聲請人主張不能清償債務等情，經查：
  (一)聲請人自97年10月15日起至98年8 月1 日止受僱於撩雲有限
    公司（下稱撩雲公司），每月收入23,072元，聲請人目前則
    以從事設計印刷工作維生，每月收入為20, 000 元乙情，有
    勞工保險被保險人投保資料表、在職證明書、前置協商收入
    切結書為憑（見本院卷第36頁、第37頁、第108 頁），應認
    實在。
  (二)聲請人固主張每月為維持自己生活所需費用為18,500元（見
    本院卷第6 頁），惟參諸內政部公告98年度台灣省每人每月
    最低生活費用（含食衣住行育樂費用）為9,829 元，及聲請
    人積欠高額債務，自當撙節開支，以清償債務等情以觀，認
    聲請人每月所需生活費用以不逾9,829 元者為必要，逾此範
    圍者，尚難認屬必要費用。至於聲請人主張每月須為第三人
    即聲請人之胞姐黃雅玲，支付門牌號碼為高雄縣鳳山市○○
    ○街65巷10號房屋之貸款10,000元，以代租金給付乙節（見
    本院卷第22頁背面、第60頁）部分，依聲請人所提出之黃雅
    玲存摺影本，僅能推知黃雅玲有按期繳納房屋貸款之事實（
    見本院卷第25頁），依聲請人所提出切結書，亦僅能證明聲
    請人與黃雅玲曾為按月繳納房租10,000元之協議（見本院卷
    第79頁），均無從推認聲請人確有按月繳納10,000元予黃雅
    玲之情事存在，其前開主張尚難採信。
  (三)從而，聲請人以其現有收入月薪20,000元，扣除維持自己生
    活所需費用9,829 元後，尚有餘款10,171元可供運用，非不
    能履行台中商業銀行所提出，按月清償6,865 元之還款方案
    ，且於履行前開還款方案後，仍有餘款3,306 元可供聲請人
    運用，自難認聲請人有不能清償債務，或有不能清償債務之
    虞之情事存在。
四、綜上所述，聲請人不能舉證證明其不能清償債務、或有不能
    清償債務之虞，揆諸首揭規定及說明，其聲請核與更生要件
    不符，應予駁回。
五、依消費者債務清理條例第8 條前段、第15條、民事訴訟法第
    95條、第78條，裁定如主文。
中    華    民    國    99    年    4     月    27    日
                民事第五庭    法  官  賴文姍
上為正本係照原本作成
如不服本裁定，應於裁定送達後10日內，以書狀向本院提出抗告
，並繳納抗告費新臺幣1千元
中    華    民    國    99    年    4     月    27    日
                              書記官  林秀珍

司法院資訊處製作；財團法人民間司法改革基金會備份。
